臺灣橋頭地方法院民事判決　　　　　　110年度旗簡字第138號
原　　　告　潘冠全　
被　　　告　黃建華　
上列當事人間請求確認本票債權不存在事件，本院於民國110 年
11月16日言詞辯論終結，判決如下：
    主      文
確認被告持有如附表所示本票，對原告本票債權不存在。
訴訟費用新臺幣壹仟元由被告負擔。
    事實及理由
一、原告主張：伊係遭詐騙而簽發如附表所示本票（下稱系爭本
    票），被告對伊自無本票債權存在，爰依民事訴訟法第247
    條第1 項前段規定提起本訴。聲明：如主文第一項所示。
二、被告則以：系爭本票確為原告簽發，原告簽發系爭本票後，
    將之交付予訴外人「阿澤」，嗣後，「阿澤」委託伊叔叔處
    理相關強制執行事宜，系爭本票現執票人仍為「阿澤」等語
    ，資為抗辯。聲明：原告之訴駁回。
三、本院得心證理由：
    按本票依背書及交付而轉讓，無記名本票得僅依交付轉讓之
    。票據法第124 條準用同法第30條第1 項定有明文。而權利
    之轉讓，須當事人間具備要約與承諾的意思表示，否則即不
    生權利移轉的效力。經查，被告於本院言詞辯論時自陳係「
    阿澤」委託被告的叔叔處理相關強制執行事宜，系爭本票現
    執票人仍為「阿澤」（本院卷第65頁），是以縱系爭本票為
    原告所親簽，「阿澤」既未將系爭本票票據權利轉讓與被告
    ，被告自未取得系爭本票之票據上權利。是以，原告主張被
    告持有系爭本票，對原告本票債權不存在，洵屬有據。
四、綜上所述，原告依民事訴訟法第247 條第1 項前段規定，請
    求如主文第一項所示，為有理由，應予准許。
五、原告勝訴部分，係依民事訴訟法第427 條第1 項規定，適用
    簡易程序之訴訟所為被告敗訴之判決，依同法第389 條第1
    項第3 款規定，固應依職權宣告假執行。惟按確定之本案終
    局判決有執行力者，以給付判決為限，縱確認判決係為確認
    請求權存在或不存在之判決，亦無執行力，亦即依確認判決
    之性質，並不適於強制執行，自無准許假執行之餘地，爰不
    依前開規定，依職權宣告假執行。
六、本件事證已臻明確，兩造其餘攻擊防禦方法及證據，核與判
    決結果不生影響，爰不一一論列，併此敘明。
七、訴訟費用負擔之依據：民事訴訟法第78條。
中    華    民    國   110    年    12    月    2     日
                  旗山簡易庭  法      官  呂明龍
以上正本係照原本作成。
如不服本判決，應於送達後20日內，向本院提出上訴狀並表明上
訴理由，如於本判決宣示後送達前提起上訴者，應於判決送達後
20日內補提上訴理由書（須附繕本）。
中    華    民    國   110    年    12    月    2     日
                              書  記  官  潘維欣
┌────────────────────────────────┐
│附表：                                                          │
├──┬─────┬────────┬────────┬─────┤
│編號│發票名義人│票面金額(新臺幣)│發票日          │票據號碼  │
├──┼─────┼────────┼────────┼─────┤
│001 │潘冠全    │30,000元        │民國110年4月16日│TH0000000 │
└──┴─────┴────────┴────────┴─────┘